# 政府补助问题—企业发展资金（求陈版）

提问人：liugangqd 时间：2015-03-25 11:12:07
1 、目前不少上市公司收到当地政府拨付的企业发展资金，金额巨大，该资金用途往往比较模糊，如支持产业调整、转型升级等，收到该类政府补助该如何账务处理？该类资金往往无法区分与资产相关还是收益相关，是一次性计入当期收益，还是分期计入？分期计入的原则又是什么呢？ 2 、作为政府的投资平台的地方性投资公司拨付给企业的各类补助资金是否也可以作为政府补助呢？

回答人：chenyiwei
此问题可参考证监会会计部 2012 年 10 月组织编写的《上市公司执行企业会计准则案例解析》一书的第十二章的相应内容。类似的实际案例应当不少，很多情况下都是要个案分析判断的，必要时向给予该拨款的政府部门沟通确认拨款目的和用途等。

提问人：hrtsex 时间：2017-03-10 20:12:24
陈版，请问这种情况如何处理： 1 、某客户 2015 年成立时与当地高新技术产业开发区管理委员会签订《LED封装项目投资框架协议》，后者按 “高新区激光产业发展专项资金” 对公司提供扶持，三年内对全部实际投入的固定资产投资给予20%的资金补贴。 2 、其中 2015 年收到当地高新技术产业开发区财政局以“企业发展资金”的名义拨款 500 万，以“产业发展专项补贴” 的名义拨款 300 万，并全部计入“递延收益”； 2016 年又收到当地高新技术产业开发区财政局以“企业发展资金”的名义拨款 200 万，以“科技扶持资金” 的名义拨款 30 万。 3 、请教的问题： （ 1 ）上述政府补助如何判断属于与资产相关的政府补助（框架协议）还是与收益相关的政府补助（拨款名义）？ （ 2 ）若认定为与资产相关的政府补助，可否按机器设备折旧年限（ 10 年）分摊，还是需按照财税[2011]70号规定的年限（ 5 年）分摊？

回答人：chenyiwei
依据框架协议认定为与资产相关的政府补助，在对应资产的加权平均折旧年限内摊销。

提问人：hrtsex 时间：2017-03-11 16:03:23
陈版， 7 楼的案例能否认定为与长期股权投资相关的政府补助？我看了瑞华研究中政府补助有个案例（收到的与长期股权投资相关的政府补助如何进行账务处理？），其实该客户与这个案例的背景类似，合同是母公司与当地开发区管委会签订的，政府补助也是与投资相关，且后续补助名义批复中仅明确其为“奖励资金”，并不会明确要求用于特定的非流动资产的购建，只是这个政府补助由子公司收到而已！

回答人：chenyiwei
一般情况下与长期股权投资相关的政府补助很少见。